【裁判字號】    99,交聲,1383
【裁判日期】    991117
【裁判案由】    違反道路交通管理處罰條例聲明異議
【裁判全文】
臺灣臺北地方法院交通事件裁定        99年度交聲字第1383號
原處分機關  臺北市交通事件裁決所
異  議  人  台欣交通有限公司
即受處分人
法定代理人  詹方秀戀
異  議  人  劉國祥
上列異議人因違反道路交通管理處罰條例事件，對於臺北市交通
事件裁決所民國99年8 月2 日所為之處分（原處分案號：北市裁
催字第裁22-A03YRJ012號），聲明異議，本院裁定如下：
    主  文
原處分撤銷。
台欣交通有限公司，停車方式不依規定，處罰鍰新臺幣陸佰元。
其餘異議駁回。
    理  由
一、聲明異議意旨略以：異議人即受處分人台欣交通有限公司（
    下稱台欣公司）所有之車輛係停放於政府劃設之停車格位內
    ，且停放於最後一輛，前方還有四輛車之停放空間，並無妨
    礙他車停靠，為何仍遭處罰及拖吊？因認員警有濫權執法之
    嫌，為此聲明撤銷原處分云云。
二、按駕駛人駕駛車輛，應遵守道路交通標誌、標線、號誌之指
    示、警告、禁制規定；汽車駕駛人停車時，停車時間、位置
    、方式、車種不依規定者，處新臺幣（下同）600 元以上1,
    200 元以下罰鍰；交通勤務警察、依法令執行交通稽查任務
    人員或交通助理人員，應責令汽車駕駛人將車移置適當處所
    ；如汽車駕駛人不予移置或不在車內時，得由該交通勤務警
    察、依法令執行交通稽查任務人員或交通助理人員為之，道
    路交通管理處罰條例第4 條第1 項前段、第56條第1 項第9
    款、第3 項定有明文。再按行為後法律或自治條例有變更者
    ，適用行政機關最初裁處時之法律或自治條例；但裁處前之
    法律或自治條例有利於受處罰者，適用最有利於受處罰者之
    規定，行政罰法第5 條定有明文。異議人為本件違規行為後
    ，違反道路交通管理事件統一裁罰基準及處理細則第2 條規
    定之違反道路交通管理事件統一裁罰基準表，業於99年3 月
    5 日修正施行，其中就停車時間、位置、方式、車種不依規
    定，於期限內繳納或到案聽候裁決者之裁罰基準，修正前及
    修正後皆為600 元，是裁處前之規定並無較有利於異議人，
    故本件應適用原處分機關最初裁處時（即99年8 月2 日）之
    修正後違反道路交通管理事件統一裁罰基準表，合先敘明。
三、異議人台欣公司所有之車牌號碼639-CT號營業一般小客車，
    於民國99年1 月30日14時52分許，在臺北市○○路○段與奇
    岩捷運車站路口，因停車方式不依規定，遭警拖吊移置並擎
    單舉發，嗣異議人於舉發通知單所載應到案日期（99年3 月
    8 日）前提出申訴，原處分機關乃於99年8 月2 日依道路交
    通管理處罰條例第56條第1 項第9 款規定，裁處異議人罰鍰
    900 元，異議人收受裁決書，並於法定期間內聲明異議等情
    ，有臺北市政府警察局99年4 月1 日北市警交字第09937277
    000 號函、臺北市交通事件裁決所違反道路交通管理事件裁
    決書及送達證書附卷可稽。
四、經查，異議人台欣公司所有之上開車輛，於上開時、地停放
    於計程車招呼站，駕駛人並下車離去等事實，為異議人台欣
    公司所不爭執，且有舉發採證照片2 張在卷可稽。而該處計
    程車招呼站設有標誌標示，週一至週日00:00-24:00 為計程
    車招呼站（臨停候客專用），並註明禁止駕駛離開等語，有
    臺北市政府警察局交通警察大隊99年8 月31日北市警交大執
    字第09932138400 號函在卷可稽，是駕駛人自應遵守該標誌
    之指示，於該計程車招呼站臨時停車候客，不得離座。惟異
    議人台欣公司所有之上開營業小客車，未依交通標誌之指示
    而停放於計程車招呼站，違規事實明確，異議人上開所辯，
    洵不足採，本件違規事實堪以認定，應依法處罰。又上開營
    業小客車之駕駛人因未在車內，員警依法將該車移置適當處
    所，與法並無不合，附此敘明。
五、異議人台欣公司所有前開車輛，於上開時、地，不依規定方
    式停車之違規事實明確，其聲明異議固無理由，惟依卷內所
    附臺北市政府警察局99年4 月1 日北市警交字第0993727700
    0 號函內容所示，舉發機關於99年3 月2 日已接獲異議人之
    申訴，應認異議人已於99年3 月8 日應到案日期前向舉發機
    關陳述意見表示不服，則依違反道路交通管理事件統一裁罰
    基準表規定，應裁處罰鍰600 元，原處分機關逕予裁罰罰鍰
    最高額900 元，自有未洽。是異議人之異議雖無理由，然原
    處分既有上開不當之處，自應由本院將原處分撤銷，並依道
    路交通管理處罰條例第56條第1 項第9 款及違反道路交通管
    理事件統一裁罰基準表之規定，裁罰如主文第2 項所示，以
    資適法。
六、末按受處分人，不服道路交通管理處罰條例第8 條主管機關
    所為之處罰，得於接到裁決書之翌日起20日內，向管轄地方
    法院聲明異議，同條例第87條第1 項定有明文。是得為聲明
    異議之主體者，限於該條例第8 條主管機關所處罰之受處分
    人，如非受處分人聲明異議，即難認其聲明異議合於法律上
    之程式，且無從補正，依道路交通事件處理辦法第17條之規
    定，應以裁定駁回之。查原處分機關所為前開裁決書之裁決
    對象為台欣公司，並非異議人劉國祥，業如前述，是異議人
    劉國祥既非受處分人，自無從聲明異議，其所為聲明異議不
    合法律上之程式，且無從補正，應予駁回。
據上論斷，應依道路交通事件處理辦法第17條前段、第19條，裁
定如主文。
中    華    民    國    99    年    11    月    17    日
                  交通法庭  法  官  林勇如
上正本證明與原本無異。
如不服本裁定，應於裁定送達後5 日內向本院提出抗告狀。
                            書記官  葉潔如
中    華    民    國    99    年    11    月    17    日

司法院資訊處製作；財團法人民間司法改革基金會備份。
